【裁判字號】    95,易,2019
【裁判日期】    951002
【裁判案由】    加重竊盜
【裁判全文】
臺灣臺中地方法院刑事判決              95年度易字第2019號
公  訴  人  臺灣臺中地方法院檢察署檢察官
被      告  乙○○
上列被告因竊盜案件，經檢察官提起公訴（95年度偵字第14102
號），本院合議庭裁定改以簡式程序審理，判決如下：
    主    文
乙○○犯攜帶兇器竊盜罪，累犯，處有期徒刑捌月。
扣案之鐵鎚、鉗夾、扳手各壹支均沒收。
    犯罪事實及理由
一、本院認定之犯罪事實除將「持其所有客觀上足供兇器使用之
    鐵鎚、鉗夾、扳手等物，破壞」，更正為「持其所有客觀上
    對人之生命、身體具有危險性可供兇器使用之鐵鎚、鉗夾、
    扳手各1 支，推門進入」外，餘之犯罪事實及證據均引用起
    訴書之記載（詳附件），並增引被告乙○○於本院之自白及
    臺灣高等法院被告前案紀錄表為證據。
二、按現行刑事訴訟法為保障被告之反對詰問權，排除具有虛偽
    危險性之傳聞證據，以求實體真實之發見，於該法第159 條
    第1 項明定被告以外之人於審判外之言詞或書面陳述，除法
    律有規定者外，不得作為證據。又被告以外之人於審判外之
    陳述，雖不符前4條之規定（即刑事訴訟法第159條之1至第
    159 條之4），而經當事人於審判程序同意作為證據，法院
    審酌該言詞陳述或書面陳述作成時之情況，認為適當者，亦
    得為證據；當事人、代理人或辯護人於法院調查證據時，知
    有第159條第1項不得為證據之情形，而未於言詞辯論終結前
    聲明異議者，視為有前項之同意，刑事訴訟法第159條之5定
    有明文。本件檢察官、被告並未就被告以外之人於審判外之
    陳述有所爭執，且迄於言詞辯論終結前，均未主張有刑事訴
    訟法第159條第1項不得為證據之情形，是應認已同意作為證
    據，且經本院審酌後，認無不適當之情形，應認均有證據能
    力，合先敘明。
三、被告曾因犯竊盜罪，經判處有期徒刑1年4月確定，並於94年
    3 月10日執行完畢，有臺灣高等法院被告前案紀錄表在卷可
    稽，其於有期徒刑執行完畢後5 年內，再犯有期徒刑以上刑
    之本罪，為累犯，應依法加重其刑。按被告行為後，刑法第
    47 條累犯之規定，業於94年1月7日修正公布，將累犯之成
    立，限於故意再犯者，此雖非犯罪構成要件之變更，但顯已
    影響行為人刑罰之法律效果，自屬法律有變更，依新法第2
    條第1項規定，經比較新、舊法結果，修正後之規定並未有
    利於行為人，應適用行為時法即修正前刑法第47條論以累犯
    。
四、扣案之鐵鎚、鉗夾、扳手各1 支，係被告所有，供犯罪所用
    之物，業據被告供明在卷，應依法宣告沒收。
五、依刑事訴訟法第273條之1第1項、第299條第1項前段、第310
    條之2、第454條第2項，刑法第2條第1項、第321條第1項第3
    款、第38條第1項第2款、修正前刑法第47條，判決如主文。
六、如不服本判決，應於送達後10日內向本院提出上訴狀。
本案經檢察官甲○○到庭執行職務
中    華    民    國     95    年    10    月    2    日
                  刑事第二庭   法  官  林慧英
上正本證明與原本無異。
                               書記官  廖碩薇
中    華    民    國     95    年    10    月    2    日
附錄論罪科刑法條
刑法第321條
犯竊盜罪而有左列情形之一者，處6月以上、5年以下有期徒刑：
一  於夜間侵入住宅或有人居住之建築物、船艦或隱匿其內而犯
    之者。
二  毀越門扇、牆垣或其他安全設備而犯之者。
三  攜帶兇器而犯之者。
四  結夥三人以上而犯之者。
五  乘火災、水災或其他災害之際而犯之者。
六  在車站或埠頭而犯之者。
前項之未遂犯罰之。


司法院資訊處製作；財團法人民間司法改革基金會備份。
